【裁判字號】    99,交訴,13
【裁判日期】    990426
【裁判案由】    公共危險等
【裁判全文】
臺灣花蓮地方法院刑事判決              99年度交訴字第13號
公  訴  人  臺灣花蓮地方法院檢察署檢察官
被      告  乙○○
上列被告因公共危險等案件，經檢察官提起公訴（99年度偵字第
669 號），被告於準備程序就被訴事實為有罪之陳述，經合議庭
裁定就公共危險罪部分改行簡式審判程序，並判決如下：
    主  文
乙○○犯不能安全駕駛動力交通工具罪，累犯，處有期徒刑參月
；又犯肇事致人傷害逃逸罪，累犯，處有期徒刑柒月。應執行有
期徒刑捌月。
被訴過失傷害部分公訴不受理。
    事  實
一、乙○○曾因違反臺灣地區與大陸地區人民關係條例案，經本
    院98年度花簡字第811號判決判處有期徒刑2月，於民國98年
    10月22日易服社會勞動執行完畢。詎其仍不知悔改，於98年
    12月17日11時許，在花蓮縣花蓮市重慶市場飲用酒類後，已
    達不能安全駕駛動力交通工具之程度，仍於當日14時30分許
    駕駛車牌號碼0407-TP 號自用小客車，沿花蓮市○○路由北
    往南方向行駛，於當日16時46分許，行經中正路與明義街交
    岔路口時，欲左轉明義街，應禮讓直行車先行，依當時情況
    並無不能注意之情事，竟疏未注意禮讓直行車先行，適有甲
    ○○騎乘車牌號碼REQ-957 號普通重型機車沿中正路由南往
    北方向直行至上開路口，而遭乙○○駕駛之上開車輛撞及，
    致甲○○人車倒地受有左手第4指、第5指挫傷及左小腿挫瘀
    傷之傷害（過失傷害部分，業據甲○○撤回告訴）。詎乙○
    ○於肇事後，並未下車查問甲○○之傷勢，或現場稍停等待
    警方前往處理，亦未留下聯絡方式，竟基於肇事逃逸之犯意
    ，隨即駕車逃逸。嗣於當日17時20分，在花蓮市○○街47號
    前，經警方查獲並測得其呼氣酒精濃度為每公升1.08毫克，
    始查悉上情。
二、案經花蓮縣警察局花蓮分局報告臺灣花蓮地方法院檢察署檢
    察官偵查起訴。
    理  由
一、按刑事訴訟法第273條之1第1 項規定，除被告所犯為死刑、
    無期徒刑、最輕本刑為3 年以上有期徒刑之罪、或高等法院
    管轄第一審案件者外，於審判期日前之程序進行中，被告先
    就被訴事實為有罪之陳述時，審判長得告知被告簡式審判程
    序之旨，並聽取當事人、代理人、辯護人及輔佐人之意見後
    ，裁定進行簡式審判程序。經查，本件被告乙○○被訴觸犯
    刑法第185條之3及第185條之4之罪，為前開不得進行簡式審
    判程序以外之案件，且被告於本院行準備程序時就該被訴事
    實為有罪之陳述，經本院告知被告簡式審判程序之旨，並聽
    取被告之意見後，爰依前開刑事訴訟法第273條之1第1 項之
    規定，當庭裁定就此部分改依簡式審判程序審判之，合先敘
    明。
二、上開事實，業據被告於本院審理時坦承不諱，核與證人即告
    訴人甲○○在警詢及偵查中之證述情節相符，另有道路交通
    事故現場圖、道路交通事故調查報告表（一）、（二）各 2
    份、現場照片24張、被告之酒精測定紀錄表及測試觀察紀錄
    表各1 紙在卷足參，足認被告任意性自白與事實相符，本件
    事證明確，被告犯行堪以認定，應依法論科。
三、核被告所為，係犯刑法第185條之3不能安全駕駛動力交通工
    具罪及刑法第185條之4肇事致人傷害逃逸罪。被告所犯上開
    2 罪間，犯意各別、行為互殊，應分論併罰。被告有事實欄
    所示之罪刑執行完畢，有臺灣高等法院前案紀錄表1 份在卷
    可按，其受有期徒刑執行完畢，5 年內故意再犯本件最重本
    刑為有期徒刑以上之二罪，均為累犯，均應依刑法第47條第
    1項規定加重其刑。爰審酌被告於98年9月27日曾因酒後駕駛
    動力交通工具，經本院於98年11月30日以98年度花交簡字第
    490號判決判處拘役55日確定，並於99年1月26日易服社會勞
    動執行完畢（不構成累犯），有臺灣高等法院被告前案紀錄
    表1 份在卷可稽，顯見被告已有酒後駕駛之前科紀錄，素行
    非佳，而本次竟仍不思悔改，於服用酒類已達不能安全駕駛
    之情形下，貿然駕駛車輛上路，危及道路交通安全，缺乏尊
    重其他用路人生命、財產安全之觀念，且測得其呼氣酒精濃
    度更高達每公升達1.08毫克，惟兼衡其犯後坦承犯行，並就
    過失傷害部分與告訴人甲○○達成和解，有和解書1 紙附卷
    可查，態度良好，並參酌肇事後逃逸之情節、所生之危害、
    被告之生活狀態及智識程度等一切情狀，分別量處如主文所
    示之刑，並定其應執行刑，以資懲儆。
四、公訴意旨固以被告另涉犯刑法第284條第1項前段之過失傷害
    罪嫌。惟按告訴乃論之罪，告訴人於第一審辯論終結前得撤
    回其告訴，又告訴經撤回者，應諭知不受理之判決，刑事訴
    訟法第238條第1項、第303條第3款分別定有明文。此本部分
    罪名依刑法第287 條之規定，須告訴乃論，茲業據告訴人甲
    ○○當庭撤回告訴，並有撤回告訴狀1 紙在卷可按，自應為
    不受理之諭知。
據上論斷，應依刑事訴訟法第299條第1項前段、第273 條之1第1
項、第303條第3款，刑法第185條之3、第185條之4、第47 條第1
項、第51條第5款，刑法施行法第1條之1，判決如主文。
本案經檢察官黃蘭雅到庭執行職務
中    華    民    國    99    年    4     月    26    日
                  刑事第四庭    法  官  魏俊明
以上正本證明與原本無異。
如不服本判決應於收受送達後10日內向本院提出上訴書狀，並應
敘述具體理由。其未敘述上訴理由者，應於上訴期間屆滿後20日
內向本院補提理由書(均須按他造當事人之人數附繕本)「切勿逕
送上級法院」。告訴人或被害人如對於本判決不服者，應具備理
由請求檢察官上訴，其上訴期間之計算係以檢察官收受判決正本
之日期為準。
中    華    民    國    99    年    4     月    26    日
                                 書記官
附錄本判決論罪之法律條文：
中華民國刑法第185條之3：
服用毒品、麻醉藥品、酒類或其他相類之物，不能安全駕駛動力
交通工具而駕駛者，處一年以下有期徒刑、拘役或科或併科十五
萬元以下罰金。
中華民國刑法第185條之4：
駕駛動力交通工具肇事，致人死傷而逃逸者，處六月以上五年以
下有期徒刑。

司法院資訊處製作；財團法人民間司法改革基金會備份。
